【裁判字號】    93,上訴,829
【裁判日期】    950404
【裁判案由】    偽造有價證券等
【裁判全文】
臺灣高等法院刑事判決                 93年度上訴字第829號
上  訴  人
即  被  告  丙○○原名游啟文.
選任辯護人 楊貴森律師
上  訴  人
即  被  告  甲  ○
選任辯護人  趙培宏律師
            薛雅之律師
上列上訴人等因偽造有價證券案件，不服臺灣台北地方法院90年
度自字第894號，中華民國93年2月13日第一審判決，提起上訴，
本院判決如下：
    主  文
原判決關於丙○○、甲○部分撤銷。
丙○○、甲○共同連續意圖供行使之用，而偽造有價證券，丙○
○處有期徒刑肆年肆月，甲○處有期徒刑肆年陸月。「丙○○」
之印章壹枚，沒收；偽造之「丙○○」名義面額新台幣壹仟伍佰
萬元，到期日89年12月26日，票號103858之本票；偽造之「丙○
○」名義面額新台幣玖佰伍拾萬元，到期日89年12月26日，票號
103866之本票；及偽造之「丙○○」名義面額新台幣壹仟壹佰伍
拾萬元，到期日89年12月26日，票號109706之本票，共計張，
均沒收；偽造之奈及利亞存款保險公司保險證書 (Nigerian De-
posit Insurance corporation,Certificate of Insurance )上
偽造之署押貳枚、偽造之奈及利亞聯邦政府奈及利亞國家石油公
司合約授與證明書（ Fedreal Republic of Nigeria, Nigerian
National Petroleum Corporation,Contract Award Certifica-
te）上偽造之署押貳枚、偽造之奈及利亞中央銀行展延止付命令
通知書（ Central Bank of Nigeria,Extension of Stop Order
Notification）上偽造之署押壹枚、偽造之奈及利亞國會參議院
奈及利亞聯邦政府不可撤銷暨無條件電匯付款證明書（National
House of Assembly,the Senate, Certificate of irrevocable
and Unconditional Telegraphic Transfer Payment by the F-
ederal Government of Nigeria）上偽造之署押壹枚、及偽造之
奈及利亞完稅證明書（ Tax Clearance Certificate）二份上偽
造之署押各貳枚，共計拾枚，均沒收。
    事  實
一、丙○○（本件行為時原名游啟文，但於本件行為時，對外均
    以「丙○○」之名義稱之，至民國九十一年一月三十一日，
    始改名為丙○○）、甲○與乙○（俟到案後原審再另行審結
    ）三人共同基於行使偽造私文書、偽造有價證券、詐欺取財
    之概括犯意聯絡，先由丙○○於八十九年八月間向國慶工程
    股份有限公司（下稱國慶公司）負責人丁○○等人佯稱：其
    係海王國際開發股份有限公司（下稱海王公司）執行長，曾
    經介紹國內外重大工程，所提供之工程案件標的金額皆相當
    龐大，有數十億甚至數佰億新台幣之鉅等情，擬與國慶公司
    共同合作開發工程案件，藉以取得國慶公司之信任。丙○○
    繼而謊稱：其所提供之工程案件標的金額皆相當龐大，非國
    慶公司財力所能承擔，丙○○並建議其聯繫美國國際信託公
    司（American International Guarantee Limited，以下稱
    AIGL公司）作為工程案件籌募資金之來源，因而使國慶公司
    陷於錯誤，誤認其有能力仲介工程及覓得資金之能力，因而
    同意預借丙○○美金五萬元作為開發費用以向AIGL公司尋求
    資金以便進行工程，並與丙○○於八十九年九月八日簽訂合
    夥契約書，而丙○○（當時姓名為游啟文）亦以海王有限公
    司代表人之名義簽約（當事人欄打字為「代表人丙○○」，
    但蓋用「游啟文」印文）。之後，丙○○即聯絡AIGL公司之
    甲○、乙○後，三人多次與國慶公司洽商工程營建以及取得
    國外資金之細節與程序，八十九年十月間，乙○表示可協助
    國慶公司取得AIGL公司貸款，但工程貸款需先取得知名評鑑
    公司對該工程之可行性研究報告，並指定英國Fergusons G-
    roup公司為評估報告人，但因該公司評估報告費用甚高，國
    慶公司認為假如評估不可行或未能取得工程，則將造成鉅額
    評估費用之損失，雙方商談至此延宕。後乙○等人為取得國
    慶公司信任，乃同意若評估報告為不可行，則評估報告之費
    用由AIGL公司負擔退還國慶公司，使國慶公司願意繼續合作
    ，乙○等人見此即再向國慶公司佯稱：AIGL公司有一筆資金
    貸予奈及利亞政府已經到期，金額為美金四千五百五十萬元
    ，AIGL公司將取回該款項，且此筆資金可由其等主導，可先
    預支美金五百萬元作為將來合作馬來西亞大電廠工程案件之
    先期開發費用，不過取回此筆大額資金須先繳交一筆2%保險
    費即美金九十一萬元給保險公司，用以證明此筆款項非不當
    資金，奈及利亞銀行才可匯出這筆貸款，其已自行籌措美金
    四十五萬元，如果國慶公司幫忙籌措不足的美金四十六萬元
    即可，乙○等人並提出不詳姓名者所偽造之奈及利亞國會參
    議院奈及利亞聯邦政府不可撤銷暨無條件電匯付款證明書（
    National House of Assembly,the Senate,Certificate of
    irrevocable  and unconditional Telegraphic  Transfer
    Payment by the Federal Government of Nigeria）、奈及
    利亞中央銀行展延止付命令通知書（Central Bank of Nig-
    eria, Extension of Stop Order Notification）、奈及利
    亞聯邦政府奈及利亞國家石油公司合約授與證明書（Fedre-
    al Republic of Nigeria, Nigerian  National Petroleum
    Corporation,Contract Award Certificate）、奈及利亞存
    款保險公司保險證書 (Nigerian Deposit Insurance Corp-
    oration,Certificate of Insurance )等，以及美國國際信
    託保證有限公司要求中國國際商業銀行將匯款撥入還款帳戶
    之支付憑證三紙（非偽造）以資取信國慶公司，並同意馬來
    西亞Palau Bunting 營建電廠工程之資金約美金二十億元將
    由AIGL公司負責籌措，以及於八十九年十月十九日由AIGL公
    司代表人乙○與國慶公司簽訂馬來西亞 Palau Bunting營建
    電廠工程之合作協議書，因而使國慶公司陷於錯誤，同意依
    照乙○等人之條件匯款幫忙，但須乙○等人提出擔保。乙○
    等人即由不知情之王春森處覓得不知情之鍾成提供不動產擔
    保，另由丙○○（當時姓名為游啟文）於八十九年十月二十
    七日，以「丙○○」名義簽立面額新台幣壹仟伍佰萬元，到
    期日89年12月26日，票號103858之本票，並蓋用先前委由不
    知情之刻印店人員所刻「丙○○」之印章而偽造「丙○○」
    之印文暨偽造「丙○○」簽名署押於發票人欄以及填載虛偽
    之身份證號碼「Ｚ000000000」號而偽造該本票，並交予國慶
    公司作為擔保而行使之，因而使國慶公司陷於錯誤，而於八
    十九年十月三十日匯款美金四十六萬元至甲○所指定之英國
    銀行AZ E Banking Group Ltd.,受款人Nal Memorandum，帳
    號654822-USD-00001之帳戶。之後乙○等人再以先前自行籌
    措之美金四十五萬元生變，尚缺款美金三十五萬元之藉詞，
    要求國慶公司依照相同之條件再匯款美金三十五萬元，並同
    意花蓮豐坪溪發電工程之資金約新台幣20億元將由AIGL公司
    負責籌措，以及於八十九年十一月十四日由AIGL公司代表人
    乙○與國慶公司簽訂花蓮豐坪溪發電工程之合作協議書，復
    由不知情之鍾成提供不動產擔保，並由丙○○（當時姓名為
    游啟文）於八十九年十一月十六日，以「丙○○」名義簽立
    面額新台幣壹仟壹佰伍拾萬元，到期日89年12月26日，票號
    109706之本票，並蓋用「丙○○」之印章而偽造「丙○○」
    之印文暨偽造「丙○○」簽名署押於發票人欄以及填載虛偽
    之身份證號碼「Ｚ000000000」號而偽造該本票，並交予國慶
    公司作為擔保而行使之，因而使國慶公司再陷於錯誤，而於
    八十九年十一月十六日匯款美金三十五萬元至甲○所指定之
    英國銀行 AZE Banking Group Ltd.,受款人Nal Memorandum
    ，帳號654822-USD-00001帳戶。未幾，乙○等人又提出不知
    何人所偽造之奈及利亞完稅證明書（Tax Clearance Certi-
    ficate）二份（金額分別為美金二十二萬七千五百元、美金
    六萬元），佯稱奈及利亞政府要求補繳稅金共計美金二十八
    萬七千五百元，否則仍無法將款項匯出，要請國慶公司借款
    ，仍由不知情之鍾成提供不動產擔保，並由丙○○（當時姓
    名為游啟文）於八十九年十二月二日，以「丙○○」名義簽
    立面額新台幣玖佰伍拾萬元，到期日89年12月26日，票號10
    3866之本票，並蓋用「丙○○」之印章而偽造「丙○○」之
    印文暨偽造「丙○○」簽名署押於發票人欄以及填載虛偽之
    身份證號碼「Ｚ000000000」號而偽造該本票，並交予國慶公
    司作為擔保而行使之，因而使國慶公司再陷於錯誤，而於八
    十九年十二月四日匯款美金二十八萬七千五百元至甲○所指
    定之上揭帳戶。繼之，乙○等人再向國慶公司佯稱奈及利亞
    政府要求「過橋費」美金一百萬元才願意讓AIGL公司之資金
    匯出等語，但因國慶公司認所謂「過橋費」並無憑據且顯然
    為賄賂而不願同意，乙○等人即以無法支付「過橋費」為由
    ，向國慶公司表示無法取得AIGL公司之資金，國慶公司只得
    以先前乙○等人所提出之擔保求償，因而發現鍾成所提供設
    定之擔保多已為既定道路，即使查封拍賣亦乏人問津，以及
    丙○○（當時姓名為游啟文）冒用「丙○○」之名義簽訂契
    約及開立本票之行為，始知受騙，總計國慶公司被騙美金一
    百零九萬七千五百美元。
二、案經自訴人國慶工程股份有限公司提起自訴。
    理  由
一、訊據被告丙○○（行為時姓名為游啟文）固不否認其係於九
    十一年一月三十一日改名，（本件自訴人係於90年11月13日
    具狀向原審法院自訴被告游啟文涉犯偽造有價證券等罪嫌）
    先前姓名為游啟文，以及當時係以海王公司代表人「丙○○
    」名義與國慶公司簽約而取得美金五萬元，並介紹AIGL公司
    之乙○、甲○與國慶公司接觸，以便向AIGL公司貸款，以及
    以「丙○○」名義開立本票三張並蓋用「丙○○」之印章於
    本票上而為「丙○○」印文，與本票上發票人身份證號碼均
    記載為「Ｚ000000000」等事實。被告甲○亦不否認和被告乙
    ○提出奈及利亞國會參議院奈及利亞聯邦政府不可撤銷暨無
    條件電匯付款證明書、奈及利亞中央銀行展延止付命令通知
    書、奈及利亞聯邦政府奈及利亞國家石油公司合約授與證明
    書、奈及利亞存款保險公司保險證書、奈及利亞完稅證明書
    二份（金額分別為美金二十二萬七千五百元、美金六萬元）
    ，以及自訴人所指前述之經過情節，與取得匯款美金四十六
    萬元、美金三十五萬元、美金二十八萬七千五百元之事實，
    惟均否認有自訴人所指之犯罪行為，被告丙○○辯稱：伊是
    擔任介紹人的身份，但當時係因為「游啟文」筆畫不好，所
    以才會自稱乃「丙○○」，又伊是公司執行長，所以稱代表
    人，且其簽約時，雖自稱「丙○○」但印章則係使用「游啟
    文」之印章，簽約後伊亦有依照約定履行，但後來國慶公司
    要將之排除在契約之外，所以簽約匯款之經過情形並未參與
    ，本票係國慶公司後來強勢要伊簽的，伊為能取得佣金不得
    不簽，且三張本票係一次簽名，身份證號碼係筆誤不慎誤寫
    云云。被告甲○則辯稱：本件原委係因乙○受馬來西亞電廠
    公司之委託尋求開發廠商，經中間人丙○○之介紹而與國慶
    公司洽談，國慶公司並同意支付可行性評估報告費用，但國
    慶公司後來反悔不願支付，要求乙○負責之AIGL公司代墊可
    行性評估報告費用，後因AIGL公司要收回奈及利亞石油公司
    4550萬美元之債權，奈及利亞中央銀行亦承認應給付該款項
    ，但因奈及利亞國營保險公司要求支付保險費美金91萬元，
    因資金不足，乙○先已自行籌措十萬美金匯去，但餘款無法
    找到投資人，因此向國慶公司丁○○請求幫忙，其同意由國
    慶公司幫忙代墊保險費，待收到款項時再幫國慶公司支付可
    行性報告評估費，但後來國慶公司又要求提供擔保品，因此
    商請由鍾成提供擔保，經完成國慶公司之程序後，於八十九
    年十月三十日匯出美金46萬元，但奈及利亞律師又要求再支
    付美金35萬元，不得已只好請鍾成再提出一筆土地設定給國
    慶公司後，再於八十九年十一月十六日匯出美金35萬元，而
    奈及利亞國律師將美金91萬元交給奈及利亞保公司取得保險
    單交給中央銀行，但又因AIGL公司尚有一半稅金未付，必須
    繳清之後才能放款，只好再請鍾成提供設定，而國慶公司要
    求我方幫忙支付另一案之評估費後辦完手續，於八十九年十
    二月四日匯出美金二十八萬七千五百元，但是，奈及利亞中
    央銀行又要求支付過橋費美金一百萬元才肯放款，然已無資
    金可用，因此款項均卡在奈及利亞，而自訴人願意貸款一百
    零九萬七千五百元美金，係因自訴人在有足額之不動產設定
    抵押作為擔保之情形下所為，且鍾成所提供擔保之土地，依
    照國慶公司所評估之每坪四萬元計算，共價值新台幣三千九
    百多萬元，依照匯率 1：32計算，約值美金一百二十四萬多
    元，足資清償國慶公司貸款數額，而其亦不知奈及利亞文件
    係偽造，伊亦為被害人云云（見九十年十二月二十日答辯狀
    、原審卷一第 103頁，九十一年三月二十八日答辯狀、原審
    卷二第20頁）。然查：
(一)前揭事實經過情節，以及付款匯款情形，業據自訴人指述明確
  。另證人即當時國慶公司負責人丁○○證稱：「（游啟文）他
  是介紹人跟我們談，那時他說他有認識AIGL的人，海外有工程
  ，我們那時是工程公司，他認為說可以跟我們合作，工程資金
  ，AIGL可以有能力籌措，他就安排介紹乙○跟我們見面，我們
  合作就是在海外有工程項目，AIGL可以負責這個工程建設的資
  金安排，我們負責工程」、「（游啟文）他說他是海王國際有
  限公司，跟AIGL有合作過一段很長的時間的經驗，他認為我們
  公司的能力或是信譽應該夠」、「我們談完後，我們有興趣，
  我們要求說跟AIGL的人來當面談，因為我們要確認AIGL確實有
  同意，所以他就找了乙○來公司，就是丙○○安排的」、「乙
  ○（來的）那次就是丙○○安排，跟我們見面，甲○陪他一起
  來的，就是丙○○、甲○、乙○三人一起過來」、「（乙○）
  意思是他是負責AIGL亞洲區的開發，他們可以安排專案融資的
  角色」、「(第一次會談)我們介紹我們公司，乙○也介紹AIGL
  的業務方向，跟他們的能力，特別強調，他跟馬來西亞的政府
  ，尤其是很高層，有相當深厚關係，他說那個工程，他在那邊
  已經跟政府、業主談好了，他說AIGL是很大的財務安排的公司
  ，全世界作很多，業務就是業主要做工程的話，他可以作財務
  融資的工作，這是主要業務，他們公司主要是作工程的專案融
  資，印象中他有提到他們有做過工程專案融資，但是工程名稱
  忘了，他一直提馬來西亞，是說馬來西亞發電廠的案子，他已
  經跟政府、業主接洽好了，等我們答應的話，就可以跟他們談
  」、「（丙○○）他是介紹人，他幫我們跟乙○說，我們公司
  很有規模，很正派，很可靠，跟我們說，乙○這邊很有力，那
  邊沒有問題，就是說雙方的好話」、「乙○這邊提出這個案子
  資金要能夠確定的話，必須要做一個可行性報告，這是進行一
  段時間後，乙○跟我們見面時說的，大部分見面甲○還有丙○
  ○都有參加，我們見面大部分都是三人，他要有這個可行性報
  告後，資金才可以進來，這個可行性報告要英國的一家公司來
  做，這是乙○他說他們只有相信英國那家，就是  Fergusons
  Group 公司，他說這個可行性報告的錢要我們出，但是這家報
  價，價錢很貴，我印象要一百萬美金，這也是乙○指定介紹的
  ，因為若是後來做不成這個錢就白花了，我們不同意出這筆錢
  ，不同意後，乙○、甲○就來跟我們談說，他們有一筆錢在奈
  及利亞，他可以幫我們墊付這筆錢，那我們就沒有風險了。乙
  ○說奈及利亞他有一筆錢，他可以想辦法把這筆錢要回來，那
  是AIGL的錢，就可以幫我們出這筆錢，他願意，他希望我們能
  幫他一個小忙，能幫他把那筆錢要回來，就是美金四五○○多
  萬，他說這筆錢，要拿出來的話，要繳保險費、稅金等等，他
  希望這些費用我們可以幫他出一部分，他們出一部分，他要回
  來後，可以幫我們墊英國那家公司的錢，若是這個工程談成後
  ，我們就沒有負擔，工程沒有過的話，就算他的，他要我們幫
  他匯一些錢到奈及利亞那邊，在公司立場，他要我們出這筆錢
  ，等於是他先向我們借的，我們要求一些抵押，他再三強調，
  那錢已經準備要拿出來了，借款期很短，就是一個禮拜的時間
  ，後來我們就拿了他一些抵押品設定後，匯了一些錢出去，就
  是今天的案子」、「（奈及利亞的事誰談？）就是乙○拿了一
  些資料給我們，還有甲○，丙○○沒有到，我事後有跟丙○○
  說。甲○一向的說法就是乙○說什麼，他就補充說有這個事情
  ，幫他加強或是確認。第一次乙○跟我提這個事，金額多少我
  忘了，我有跟丙○○談這事情，然後我說站在公司立場要有十
  足保障才可以，丙○○是站在他希望促成這件事立場，所以他
  也很贊同，第一次他很熱心，說他有在台中美國學校有塊地可
  以給我們擔保，後來沒有談成，我跟乙○說，沒有擔保品沒有
  辦法，後來乙○才找鍾成提供土地、不動產擔保，設定抵押，
  丙○○這邊，我們拿了土地不動產擔保後，我跟他說，這是你
  介紹的，是否你可以開個個人保證本票給我們擔保，後來他也
  同意」、「（丙○○之前拿到美金五萬元是什麼錢？）這筆錢
  是我們跟乙○見面後不久他提出的邀請，他把他經營一段時間
  的成果，讓我們來接，他跟乙○這邊的往來，他花費的錢很多
  ，希望用這個案子合作的話，他的開銷，我們等於站在業務開
  發立場，幫他出一些」、「他（按乙○）說AIGL是很大的集團
  ，註冊在美國，他本人在亞洲區」、「乙○說那些錢，要從奈
  及利亞拿出來，他說奈及利亞政府錢不放行，若是要放行的話
  ，要繳保險費，後來又說要繳稅金，這些都是乙○說的，甲○
  也在，丙○○有時在，有時不在」、「馬來西亞一開始是丙○
  ○跟我們提的，第一次見面就是丙○○說他要去馬來西亞，拿
  回來一些簽署文件，我們匯第一筆錢時，我是有出面找他要提
  供擔保品，後來他沒有提供，後來是鍾成提供，為了公司安全
  性，希望他提供本票，他也答應，第一筆四十五萬談好後，我
  就找他談」等語（見原審卷三第62頁至72頁），已明確證述被
  告丙○○、甲○和乙○三人佯稱渠等有能力仲介工程及覓得資
  金，可以合作馬來西亞大電廠工程、花蓮坪溪發電工程，渠等
  之AIGL公司有一筆資金貸予奈及利亞政府已經到期，金額為美
  金四千五百五十萬元，AIGL公司將取回該款項，且此筆資金可
  由其等主導，並由被告甲○、乙○提出不詳姓名者所偽造之奈
  及利亞國會參議院奈及利亞聯邦政府不可撤銷暨無條件電匯付
  款證明書（ National House of Assembly,the Senate, Cer-
  tificate of irrevocable and unconditional  Telegraphic
  Transfer Payment by the Federal Government of  Nigeria
  ）、奈及利亞中央銀行展延止付命令通知書（ Central  Bank
  of Nigeria, Extension of Stop Order Notification）、奈
  及利亞聯邦政府奈及利亞國家石油公司合約授與證明書（Fed-
  real Republic of Nigeria, Nigerian National Petroleum
  Corporation,Contract Award Certificate）、奈及利亞存款
  保險公司保險證書 (Nigerian Deposit Insurance corporat-
  ion, Certificate of Insurance)、奈及利亞完稅證明書二份
  （Tax Clearance Certificate ）等，以資取信國慶公司，被
  告丙○○則以「丙○○」名義開立本票三張並蓋用「丙○○」
  之印章於本票上而為「丙○○」印文，與本票上發票人身份證
  號碼均記載為「Ｚ000000000」，致國慶公司陷於錯誤，而前後
  三次匯款美金四十六萬元、美金三十五萬元、美金二十八萬七
  千五百元至被告甲○指定之銀行帳戶等情。
(二)並有海王公司與國慶公司之合夥契約書（見原審卷一第8頁至9
  頁）、奈及利亞國會參議院奈及利亞聯邦政府不可撤銷暨無條
  件電匯付款證明書（見原審卷一第10頁）、奈及利亞中央銀行
  展延止付命令通知書（見原審卷一第12頁）、美國國際信託保
  證有限公司支付憑證三紙（見原審卷第14頁至16頁）、奈及利
  亞聯邦政府奈及利亞國家石油公司合約授與證明書（見原審卷
  一第18頁）、馬來西亞 Palau Bunting營建電廠工程之合作協
  議書（見原審卷一第20頁至21頁）、鍾成所提供做擔保之不動
  產之土地所有權狀三紙（見原審卷一第24頁正面至26頁背面）
  、奈及利亞存款保險公司保險證書（見原審卷一第29頁）、不
  動產抵押權設定借款契約書四份（見原審卷一第31頁背面、32
  頁背面、33頁背面、34頁背面）、被告丙○○（當時姓名為游
  啟文）所簽立發票人為「丙○○」、身份證號碼為「Ｚ0000000
  00」號之本票 3張（本票到期日、金額、號碼分別為：八十
  九年十月二十七日，新台幣一千五百萬元，票號：103858；
  八十九年十一月十六日，新台幣一千一百五十萬元，票號1097
  06；八十九年十二月二日，新台幣九百五十萬元，票號1038
  66，以上均見原審卷一第35頁）、台北銀行出具國慶公司匯出
  匯款證實書、匯出匯款及手續費收據三份（時間、金額分別為
  ：八十九年十月三十日，美金四十六萬元；八十九年十一
  月十六日，美金三十五萬元；八十九年十二月四日，美金二
  十八萬七千五百元，見原審卷一第36頁至37頁、第38頁至39頁
  、第50頁至51頁）、花蓮豐坪溪發電工程之合作協議書（見原
  審卷一第40頁）、奈及利亞完稅證明書二份（金額分別為美金
  二十二萬七千五百元、美金六萬元，見原審卷一第46、48頁）
  、海王國際開發股份有限公司營利事業登記證（見原審卷一第
  131頁）、海王公司董事監察人資料（見原審卷一第132頁）、
  鍾成所提供做擔保之不動產之土地登記謄本（見原審卷二第39
  頁至44頁、50頁）暨建物登記謄本（見原審卷二第51頁至53頁
  ）、被告丙○○（當時姓名為游啟文）交予證人丁○○之海王
  公司「執行長丙○○」之名片影印本（見原審卷三第80頁）在
  卷可稽，核與上揭自訴人所指述被害事實經過情節相符。
(三)關於被告丙○○之海王公司部分，證人即海王公司之董事即被
  告丙○○之妻黃淑美固於原審到庭結證稱：其有出資新台幣六
  百萬元，從華南銀行桃園分行之戶頭匯出云云（見原審卷一第
  125 頁），然經華南銀行桃園分行91年2月6日【91】華桃存字
  第 035號函文所附之黃淑美存款往來明細表中（見原審卷一第
  161頁至167頁），證人黃淑美該帳戶於八十八、八十九年間並
  未有新台幣六百萬元之交易明細，且該帳戶存款最多一百五十
  萬元許，足見證人黃淑美所述前情，顯屬虛妄並不足採。另證
  人即海王公司監察人林元格（登記出資額為新台幣六百萬元）
  亦於原審到庭結證稱：「（是否海王的監察人？）名義上是監
  察人，實際上我沒有監察過，他們找我去就說我是監察人的角
  色」、「（你的投資款是否你自己出錢的？）尚未出錢過，當
  時公司成立時是會計師辦的，資本如何籌出的我不清楚，他們
  沒有向我討錢過，資金是游先幫我出的」等語（見原審卷一第
  198 頁），足見被告丙○○之海王公司之出資設立已經違法，
  且公司資本並未充實，已堪認定（此部分未據起訴）。另，海
  王公司係在八十九年六月二日始設立登記，有股份公司設立登
  記表在卷可稽（見原審卷一第 160頁），其距被告丙○○於八
  十九年八月間與國慶公司接洽之時間，僅有短短二月許，其時
  間之短，並無大型工程或融資介紹之可能，其竟向國慶公司表
  示曾經介紹國內外重大工程，所提供之工程案件標的金額皆相
  當龐大，而擬與國慶公司共同合作開發工程案件等情，並隨之
  要引薦並無資力且使用偽造奈及利亞文書之AIGL公司（容後述
  ），以取得國慶公司之信任，並進而取得美金五萬元，繼之又
  於國慶公司依照AIGL公司之被告甲○、共犯乙○之請求付款時
  ，以假名偽造本票交付予國慶公司，足見被告丙○○與甲○、
  共犯乙○之間，係共同基於行使偽造私文書、偽造有價證券、
  詐欺取財之概括犯意聯絡與行為分擔而參與本件犯行，應堪認
  定。
(四)被告甲○及共犯乙○等人所提出之上揭奈及利亞之文書部分：
  奈及利亞國會參議院奈及利亞聯邦政府不可撤銷暨無條件電匯
  付款證明書、奈及利亞中央銀行展延止付命令通知書，經我國
  駐奈及利亞代表處向奈及利亞國家安全局調查處查詢結果，均
  係偽造，此有我國駐奈及利亞代表處91年8月6日奈及字第0910
  0000800號函及奈及利亞國家安全局總局長（ Office of the
  Director-General Department of State Services）編號DG.
  6/24鑑定查證復函在卷可稽（見原審卷二第175至179頁），而
  奈及利亞聯邦政府奈及利亞國家石油公司合約授與證明書、奈
  及利亞存款保險公司保險證書、奈及利亞完稅證明書二份（金
  額分別為美金二十二萬七千五百元、美金六萬元），由我國駐
  奈及利亞代表處向奈及利亞國家安全局查詢，經奈及利亞國家
  安全局分別向奈及利亞國家安全國家石油公司、奈及利亞存款
  保險公司、奈及利亞稅捐處查證結果，均係偽造，此有我國駐
  奈及利亞代表處92年10月7日奈及字第09200001090號函及奈及
  利亞國家安全局總部（Department of State Services, Nat-
  ional Headquarters ）編號S.146/2/8查證復函在卷可稽（見
  原審卷三第151至156頁）。被告甲○於94年 3月29日所提答辯
  狀，抗辯奈及利亞國會參議院奈及利亞聯邦政府不可撤銷暨無
  條件電匯付款證明書、奈及利亞中央銀行展延止付命令通知書
  係屬偽造之證據，即我國駐奈及利亞代表處奈及字第09100000
  800號函及奈及利亞國家安全局調查處編號DG.6/24函，乃審判
  外之陳述，其證據能力實堪質疑云云；然查，按「被告以外之
  人於審判外之言詞或書面陳述，除法律有規定者外，不得作為
  證據」、「除前三條之情形外，下列文書亦得為證據：一、除
  顯有不可信之情況外，公務員職務上製作之紀錄文書、證明文
  書。二、除顯有不可信之情況外，從事業務之人於業務上或通
  常業務過程所須製作之紀錄文書、證明文書。三、除前二款之
  情形外，其他於可信之特別情況下所製作之文書。」刑事訴訟
  法第159條第1項、第159條之4分別定有明文。上揭我國駐奈及
  利亞代表處函及其所檢附之奈及利亞國家安全局復函係我國及
  外國公務員職務上製作之證明文書，本於其職權範圍而製作，
  且無顯有不可信之情況，合乎公示性、良心性等要求，依法應
  認其具有證據能力，併予明。因此，被告乙○等人所提出之
  奈及利亞之奈及利亞國會參議院奈及利亞聯邦政府不可撤銷暨
  無條件電匯付款證明書、奈及利亞中央銀行展延止付命令通知
  書、奈及利亞聯邦政府奈及利亞國家石油公司合約授與證明書
  、奈及利亞存款保險公司保險證書、奈及利亞完稅證明書二份
  （金額分別為美金二十二萬七千五百元、美金六萬元），全部
  均係偽造，應可認定，雖被告甲○辯稱不知為何會是偽造云云
  ，然而，此與被告甲○先前所辯係國慶公司同意支付可行性評
  估報告費用，但國慶公司後來反悔不願支付，要求乙○負責之
  AIGL公司代墊可行性評估報告費用，後因AIGL公司要收回奈及
  利亞石油公司四千五百五十萬美元之債權，奈及利亞中央銀行
  亦承認應給付該款項，但因奈及利亞國營保險公司要求支付保
  險費美金九十一萬元，因資金不足，乙○先已自行籌措十萬美
  金匯去，但餘款無法找到投資人，因此向國慶公司丁○○請求
  幫忙，其同意由國慶公司幫忙代墊保險費，待收到款項時再幫
  國慶公司支付可行性報告評估費之情節，全然不符，被告甲○
  所辯渠不知上揭文件係偽造云云，顯係卸責之詞，而被告三人
  向國慶公司告稱如付出保險費、補稅額，即可以獲得高達美金
  四千五百五十萬元之款項，亦非實在。因此，被告丙○○、甲
  ○、共犯乙○三人於行使該等文書時，當知悉係偽造之文書甚
  明，至偽造該等偽造文書之部分，尚無證據可認係何人所為，
  亦無從認係告三人所為，附此說明。另經行政院大陸委員會香
  港事務局91年5月2日（91）港局商字第0271號函所附資料顯示
  ，AIGL公司之董事僅有二人，即被告甲○、共犯乙○（其中，
  被告甲○以中文姓名「甲○」登記，共犯乙○係以外文名字登
  記，該外文名字「 NEOH WENG WAH」與乙○之護照上登記之名
  字「NEOH WE NG WAH」相同，此有美國國際信託保證有限公司
  於香港公司註冊處及商業登記署登記資料、被告乙○之護照影
  本在卷可稽，見原審卷一第 6頁、原審卷二第166頁至172頁）
  ，因此，AIGL公司並非國際性之融資公司，應可認定。而AIGL
  公司在中國國際商業銀行中山分行之外幣存款帳戶，除在八十
  九年三月二十九日開戶時匯入一筆美金175.45元之外，迄至九
  十二年三月三十一日止，均未有任何往來資料等情，亦有中國
  國際商業銀行中山分行92年4月2日92北字第 065號函及所附之
  開戶資料、客戶歷史資料查詢明細表、客戶歷史檔交易明細查
  詢表在卷可稽（見原審卷三第4頁、第5至44頁、第45頁、第46
  頁），是AIGL公司本身並未有何資力，而僅係被告甲○等人用
  來詐欺取財之工具而已。
(五)關於AIGL公司與國慶公司交涉之經過，業據證人及國慶公司財
  務經理周毅於原審結證稱：「當時被告是說AIGL錢是借給石油
  公司，到期的時候錢要匯出來，這時需要保險公司證明這些錢
  是乾淨的不是洗錢用的，所以必須支付保險費，當時被告等並
  有提出相關資料以使我們相信。當時他們要我們繳九十一萬美
  金的保險金，被告梁、郝與我們董事長開會的時候並說如果沒
  有繳這筆保險金，四千五百萬就拿不出來，而當時他們說自己
  已經準備了四十幾萬美金，所以只有叫我們準備四十六萬美金
  ，被告說那家銀行會處理，但是沒有拿出任何證明，只是他們
  這樣講」（見原審卷一第 223頁）、「我們國慶公司，因為麥
  寮六輕案子要結束，想要有新的案子，丙○○主動到我們公司
  來跟我們董事長接洽，那時他說是游啟文說要引進大案子，因
  為大案子要有足夠財務，國慶那時財務不是那麼雄厚，需要外
  面財務支援，丙○○說他當時有跟AIGL合作過幾個大案子，那
  是一家美國很大的財務公司，所以他可以介紹我們跟這家公司
  遠東區負責人乙○認識，約在八十九年八月多，就帶了乙○、
  甲○到公司來，那時甲○說她是乙○秘書，後來我們才知道她
  是他夫人，談幾個大案子，一個是嘉義稻江管理學院校舍，一
  個是馬來西亞火力發電廠，一個是花蓮水力發電廠的案子，這
  是他跟我們合作開發的提案，但是每個金額都很龐大」、「（
  第一次開始談事情是何時？）說到我們要借錢時，他們有一筆
  錢可以從奈及利亞調給我們，AIGL以前協助奈及利亞一筆貸款
  ，該筆貸款已經到期要還給他們，如果要AIGL審核，時間要很
  久，他可以先調給我們，這是乙○說的，在場的人還有甲○，
  應該就是他們二位」、「（開始談借款之事，丙○○不在？）
  丙○○不在場，但是我的判斷他應該知情」、「因為工程要啟
  動，要有一些預備金，我們跟AIGL借款時，要透過國際公證公
  司評估報告，這需要一筆很大的手續費，約美金 100萬元，所
  以工程啟動前要用錢，那時是談馬來西亞火力發電廠的工程..
  . 金額台幣約為六百億，就是合作協議書寫的這個金額，乙○
    說他們借給奈及利亞政府是4500萬美金，奈及利亞要將這筆
    錢還給他」、「（剛才所提要很久，所以他們先借是指何？
    ）要評估這個案子可行，貸款人才可以借錢給你，要證明這
    個案子可以賺錢，要請國際公證公司證明這個案子是可行的
    ，貸款公司才願意借給你，就是像現在向銀行貸款的程序，
    所以這個時間要很久，乙○說奈及利亞還了錢，他可以先撥
    500 萬給我們，作先期作業，等到手續完成，再從貸款金額
    中扣除，乙○說那筆錢他是遠東區代表，那筆錢他可以做主
    ，這是乙○、甲○陸陸續續談的內容」、「當時提出何意見
    相信AIGL有錢？）就是奈及利亞的文件。（提示奈及利亞國
    會參議院奈及利亞聯邦政府不可撤銷暨無條件電匯付款證明
    書、奈及利亞中央銀行展延止付命令通知書、奈及利亞聯邦
    政府奈及利亞國家石油公司合約授與證明書）提出的資料就
    是這些東西，這是乙○、甲○拿出的」、「（之後）奈及利
    亞這筆錢已經到期要還給他們，但是奈及利亞政府有規定，
    要匯出這筆錢時，要證明這錢是乾淨的，不是洗錢的，當地
    政府要保險公司提出證明，保險公司要我們付這筆費用，要
    百分之二，九十幾萬美金，這是乙○、甲○提出的，他們告
    訴我們說，他們已經自籌了一半，要我們自籌一半，所以我
    們第一期，匯了四十六萬，他們說我們匯了錢後，十天內錢
    就會匯出來，我們等了半個月，沒有進一步消息。（提示奈
    及利亞存款保險公司保險證書）對，這資料是乙○、甲○提
    出的，我們第一次匯了46萬給英國一家公司，幫他們處理奈
    及利亞案子的公司，匯款帳戶是甲○提出的，匯款時，第一
    次是我們出納小姐，甲○怕銀行看不懂匯款帳戶，還特別陪
    同去銀行。」、「我們等了半個月，沒有進一步消息，我們
    就聯絡乙○、甲○，他們的答覆是他們自籌的一半出了問題
    ，所以匯不出錢來，他說英國那家公司可以幫他們籌十萬，
    希望我們再幫他籌三十五萬，所以第二次我們又幫他籌了35
    萬美金」、「第一次我是看到權狀辦好設定所以匯款，那時
    有要求丙○○連帶擔保，第二次匯35萬時，鍾成就有來，鍾
    成說他們那邊的土地一坪價格7、8萬元，他說他的擔保品應
    該有第一筆加上第二筆的價格，他來強調他的擔保品是足夠
    的，鍾成來時，每次都有王先生一起過來，他們提到若是我
    們匯過去的錢，沒有還給我們，他的擔保品一定足夠，且也
    說到奈及利亞的錢是真的，擔保品根本用不到，只是形式上
    作用，這是鍾成說的，王先生也有一起幫忙說，目的就是我
    們儘速把錢匯出去，錢匯出去後，丙○○也做第二次保證票
    的連帶擔保，但是事情還是再拖，說一個禮拜，一個禮拜沒
    有消息，又說一個禮拜，一個禮拜又沒有消息，最後說，保
    險已經付了，政府也沒有問題，但是在奈及利亞賺的錢要繳
    稅，拿了張證明給我們，就是他們以前繳稅的金額，28萬多
    美金。」（提示奈及利亞完稅證明書二份，是否這份？）沒
    有錯，這是乙○、甲○提出的」、「（本票簽幾次？）丙○
    ○簽了三次，但是第三次借款提供擔保品開出的票是由三筆
    加在一起」、「第三次二十八餘萬元，第三次擔保品實在不
    足，所以鍾成、王先生又出現了，帶著妻子、丈母出現，要
    對保，來的人有鍾成、他太太、丈母、甲○、乙○、王先生
    一起過來，這次鍾成就說叫我們千萬要相信，說他連他太太
    及丈母都提出來作擔保，要絕對信任乙○、甲○，叫我們也
    相信，他丈母不識字，是他太太幫忙做的本票，原則上就是
    來提供擔保品，增強我們信心」、「（鍾成來幾次？）印象
    中出現我們公司有三、四次，這幾次都跟王先生一起來，鍾
    成到時，都是跟乙○、甲○一起過來」、「（匯款情形？）
    第一次是甲○、我們公司出納一起去匯的，第二次及第三次
    匯款，都是出納去匯的，甲○都有來，在公司等，確定我們
    有匯款，並將水單影印回去。之後很難聯絡到他們... 還有
    就是對方政府要一個過橋費，就是賄賂，要一百萬美金，這
    是乙○、甲○提出來的，這時公司無能為力」（見原審卷二
    第204頁至213頁）、「（三張本票）印泥不同顏色，還有寫
    法不同，是本人跟游啟文面對面開的」、「（空白本票是）
    土代的，來對保時，他留一張給我，跟游先生對，代書拿給
    我的，每次對保時，他會來拿資料，第一次他留兩張給我，
    所以第二次我沒有跟他要，第三次才跟他要，所以三張本票
    ，兩張連號，一張不連號」、「（本票發票日定哪天寫的？
    ）那天開票就寫哪天。（付款日？）當初是說設定國外錢進
    來時間」等語（見原審卷二第234頁至235頁），因此，被告
    丙○○當時係分別三次簽立本票，且均在國慶公司依照被告
    甲○等人之指示匯款前簽具，應堪認定，而被告丙○○既係
    分三次簽具本票，其竟均以「丙○○」名義為之並均蓋用「
    丙○○」之印章印文，且均填載不實之身份證號碼，顯見被
    告丙○○係有意為之，被告丙○○所辯「丙○○」是偏名、
    身份證號碼係不慎誤繕云云，並不足採。另外，被告丙○○
    均知本票之作用與目的，係在擔保國慶公司所匯出款項之用
    ，則衡諸常情，為能作為債權之擔保，為免債權人無從得知
    擔保人為何人而無法追索，甚至發生本票債權成立與否之爭
    訟，絕無使用假名以及假身份證號碼之可能，然而，被告丙
    ○○卻仍仍於簽立該本票時，以假名及假身份證號碼為之，
    顯見其係要避免國慶公司之追償而刻意隱蔽其真實身份，由
    此，益見被告丙○○早已知悉國慶公司該項匯款將無法索回
    ，且AIGL公司亦無資力償付，而為要迴避國慶公司之追索，
    刻意為之甚明。另再審酌被告丙○○於八十九年八月間向國
    慶公司仲介之始，即與國慶公司於八十九年九月八日簽訂合
    夥契約書要代為引薦AIGL公司之資金，繼之由AIGL公司之乙
    ○等人經被告丙○○之仲介與國慶洽談，國慶公司隨即於八
    十九年十月間開始匯款，且國慶公司匯款前，丙○○均偽造
    「丙○○」名義之本票交予國慶公司以作為擔保，從此以觀
    ，是被告丙○○顯係與被告甲○、共犯乙○等人共同為本件
    行為甚明。
(六)綜上所述，本件事證已臻明確，被告丙○○、甲○共同為上揭
  犯罪行為之事實，應堪認定。
二、核被告丙○○、甲○所為，均係犯刑法第201條第1項之偽造
    有價證券罪、第 216條、第 210條之行使偽造私文書罪、第
    339條第1項之詐欺取財罪。自訴狀雖自訴被告等係犯刑法第
    339條第1項詐欺取財罪，及同法第 201條之偽造有價證券罪
    ，並未主張被告等所提出之奈及利亞國會參議院奈及利亞聯
    邦政府不可撤銷暨無條件電匯付款證明書（National House
    of  Assembly, the Senate, Certificate of irrevocable
    and  unconditional  Telegraphic  Transfer Payment by
    the Federal Government of Nigeria ）、奈及利亞中央銀
    行展延止付命令通知書（Central Bank of Nigeria, Exte-
    nsion of Stop Order Notification）、奈及利亞聯邦政府
    奈及利亞國家石油公司合約授與證明書（Fedreal Republic
    of Nigeria, Nigerian National Petroleum Corporation,
    Contract Award Certificate）、奈及利亞存款保險公司保
    險證書二份 ( Nigerian Deposit Insurance Corporation,
    Certificate of Insurance )、奈及利亞完稅證明書（ Tax
    Clearance Certificate ）等係偽造，亦未自訴被告等涉犯
    行使偽造私文書罪，此有自訴狀、自訴狀理由續（一）狀、
    訴狀理由續（三）狀、訴狀理由續（四）狀、（見原審卷一
    第 1至5頁、第133至140頁、原審卷二第157至162頁、第222
    至 224頁）。嗣於原審審理自訴代理人論告時，即主張被告
    等所提出之奈及利亞國會參議院奈及利亞聯邦政府不可撤銷
    暨無條件電匯付款證明書（ National House of Assembly,
    the Senate, Certificate of irrevocable and uncondit-
    ional  Telegraphic  Transfer  Payment by the Federal
    Government of Nigeria ）、奈及利亞中央銀行展延止付命
    令通知書（ Central Bank of Nigeria,Extension of Stop
    Order Notification）、奈及利亞聯邦政府奈及利亞國家石
    油公司合約授與證明書（ Fedreal  Republic of Nigeria,
    Nigerian  National  Petroleum  Corporation, Contract
    Award  Certificate ）、 奈及利亞存款保險公司保險證書
    (Nigerian Deposit Insuran ce corporation,Certificate
    of Insurance)、奈及利亞完稅證明書二份（Tax Clearance
    Certificate ）等，係偽造之文書，並追加自訴被告等犯刑
    法第216條、第210條之行使偽造私文書罪（見原審卷三第19
    2、196頁），併予敘明。被告丙○○、甲○、共犯乙○（俟
    到案後原審再另行審結）三人間，有犯意之聯絡及行為之分
    擔，為共同正犯。被告丙○○利用不知情之刻印店人員刻製
    「丙○○」之印章（供偽造本票之用），為間接正犯。被告
    丙○○、甲○偽造「丙○○」印章及偽造本票之「丙○○」
    簽名與印文為偽造有價證券之階段行為，其行使偽造有價證
    券之行為，為偽造有價證券之高度行為所吸收，均不另論罪
    。被告丙○○、甲○先後三次偽造有價證券、行使偽造私文
    書【奈及利亞國會參議院奈及利亞聯邦政府不可撤銷暨無條
    件電匯付款證明書（ National  House of assembly, the
    Senate,Certificate of irrev ocable and unconditional
    Telegraphic Transfer Paymen t by the Federal Govern-
    ment of Nigeria ）、奈及利亞中央銀行展延止付命令通知
    書（Central Bank of Nigeria, Extension of Stop Order
    Notification）、奈及利亞聯邦政府奈及利亞國家石油公司
    合約授與證明書（ Fedreal Republic of Nigeria, Niger-
    ian  National  Petroleum Corporation, Contract Award
    Certificate）、奈及利亞存款保險公司保險證書（Nigeri-
    an Deposit Insurance corporation, Certificate of In-
    surance)、奈及利亞完稅證明書二份（Tax Clearance Cer-
    tificate ）等】、詐欺取財 (國慶公司預支美金5萬元予被
    告丙○○，以及先後匯款46萬美元、35萬美元、及28萬7千5
    百萬美元至被告甲○所指定之帳戶）之行為，都時間緊接，
    所犯之罪名及基本犯罪構成要件均相同，顯係基於概括犯意
    反覆為之，為連續犯，應依刑法第56條之規定，各以一罪論
    ，並加重其刑。被告丙○○、甲○所犯之上開三罪間，有方
    法結果之牽連關係，為牽連犯，應依刑法第55條之規定，從
    一重之連續偽造有價證券罪處斷。原審對被告論罪科刑，固
    非無據，惟查：被告丙○○（當時名為游啟文）於89年9月8
    日代表海王公司和國慶公司簽立「合夥契約書」，在契約末
    端當事人欄，以打字記載「代表人游啟文」，然仍以「丙○
    ○」印章蓋用印文於其上，可認該合夥契約書並無偽造之情
    事，原審判決事實欄認定被告丙○○簽立上揭合夥契約書足
    生損害於國慶公司（因係偽造文書），尚有違誤。被告丙○
    ○上訴意旨，否認有偽造有價證券、行使偽造文書及詐欺取
    財等犯行，被告甲○上訴意旨，否認有偽造有價證券及行使
    偽造文書、詐欺取財等犯行，雖均無理由，惟原判決既有上
    揭可議之處，尚難維持，應由本院將原判決關於被告丙○○
    、甲○部分予以撤銷改判。爰分別審酌被告丙○○、甲○犯
    罪動機、目的、犯罪手段、所詐得之金額、分工之情形、犯
    罪所生之危險及損失、犯後否認犯行尚不知悔悟之態度等一
    切情狀，分別量處如主文所示之刑。
三、沒收：
    「丙○○」之印章一枚，應依刑法第 219條宣告沒收。至本
    件被告甲○等向國慶公司提示並交付之奈及利亞存款保險公
    司保險證書 ( Nigerian Deposit Insurance corporation,
    Certificate of Insurance )奈及利亞聯邦政府奈及利亞國
    家石油公司合約授與證明書（ Fedreal Republic of Nige-
    ria, Nigerian National Petroleum Corporation, Contr-
    act Awa rd Certificate）、奈及利亞中央銀行展延止付命
    令通知書（Central Bank of  Nigeria,Extension of Stop
    Order Notification）、奈及利亞國會參議院奈及利亞聯邦
    政府不可撤銷暨無條件電匯付款證明書（ National  House
    of assembly, the senate, Certificate  of irrevocable
    and  unconditional  Telegraphic  Transfer Payment by
    the Federa l Government of Nigeria）及奈及利亞完稅證
    明書（ Tax Clearance Certificate）二份等均係文件影本
    ，而被告等所持有者亦僅文件影本，並未持有正本等情業據
    自訴人國慶公司被詐欺當時之實際負責人丁○○、及被告甲
    ○供證明確（見本院卷第181- 182頁），則上揭該等偽造文
    件之正本非被告（即犯罪行為人）甲○等人所有，因此不予
    沒收。偽造之奈及利亞存款保險公司保險證書（ Nigerian
    Deposit Insur ance Corporation,Certificate of Insur-
    ance )上偽造之署押貳枚、偽造之奈及利亞聯邦政府奈及利
    亞國家石油公司合約授與證明書（ Fedreal  Republic  of
    Nigeria, Nigerian  National  Petroleum  Corporation,
    Contract Award Certificate）上偽造之署押貳枚、偽造之
    奈及利亞中央銀行展延止付命令通知書（ Central Bank of
    Nigeria,Extension of Stop Order Notification）上偽造
    之署押壹枚、偽造之奈及利亞國會參議院奈及利亞聯邦政府
    不可撤銷暨無條件電匯付款證明書（ National  House  of
    Assembly, the Senate, Certificate of irrevocable and
    unconditional  Telegraphic  Transfer  Payment by the
    Federal Government of Nigeria ）上偽造之署押壹枚、及
    偽造之奈及利亞完稅證明書（ Tax Clearance Certificate
    ）二份上偽造之署押各貳枚，共計拾枚，則應依刑法第 219
    條宣告沒收。偽造之「丙○○」名義面額新台幣壹仟伍佰萬
    元，到期日89年12月26日，票號103858之本票、面額新台幣
    玖佰伍拾萬元，到期日89年12月26日，票號103866之本票、
    及面額新台幣壹仟壹佰伍拾萬元，到期日89年12月26日，票
    號109706之本票共張，均係偽造之有價證券，應依刑法第
    205條不問屬於犯人與否併予宣告沒收。
據上論斷，應依刑事訴訟法第369條第1項前段、第364條、第299
條第1項前段，刑法第28條、第56條、第201條第1項、第216條、
第 210條、第339條第1項、第55條、第205條、第219條，罰金罰
鍰提高標準條例第1條前段，判決如主文。
中    華    民    國    95    年    4     月    4     日
                  刑事第四庭審判長法  官  蔡秀雄
                                  法  官  周煙平
                                  法  官  沈宜生
以上正本證明與原本無異。
如不服本判決，應於收受送達後十日內向本院提出上訴書狀，其
未敘述上訴之理由者並得於提起上訴後十日內向本院補提理由書
（均須按他造當事人之人數附繕本）。
                                  書記官  陳雅加
中    華    民    國    95    年    4     月    7     日
附錄：本案論罪科刑法條全文
刑法第二百零一條第一項：
意圖供行使之用，而偽造、變造公債票、公司股票或其他有價證
券者，處三年以上十年以下有期徒刑，得併科三千元以下罰金。
刑法第二百十條：
偽造、變造私文書，足以生損害於公眾或他人者，處五年以下有
期徒刑。
刑法第二百十六條：
行使第二百十條至第二百十五條之文書者，依偽造、變造文書或
登載不實事項或使登載不實事項之規定處斷。
刑法第三百三十九條第一項：
意圖為自己或第三人不法之所有，以詐術使人將本人或第三人之
物交付者，處五年以下有期徒刑、拘役或科或併科一千元以下罰
金。


司法院資訊處製作；財團法人民間司法改革基金會備份。
